臺灣新竹地方法院刑事判決　　　　　　　 95年度易字第167號
公　訴　人　臺灣新竹地方法院檢察署檢察官
被　　　告　丁○○
上列被告因侵占案件，經檢察官提起公訴（94年度核退偵字第88
號），本院判決如下：
    主  文
丁○○意圖為自己不法之所有，而侵占對於業務上所持有之物，
處有期徒刑拾月。
    事  實
一、丁○○係集寶衛豐保全股份有限公司（下稱集寶衛豐公司）
    之運鈔車司機兼保全人員，負責駕駛運鈔車及收取中國石油
    股份有限公司（下稱中油）及其他公司委託集寶衛豐公司代
    收新竹地區各中油加油站及公司行號款項等事宜，為從事業
    務之人。其與集寶衛豐公司運鈔車組長戊○○（已由檢察官
    於95年3月16日為不起訴處分確定）於民國93年6月28日依據
    公司指派行程，前往新竹地區中油加油站及公司行號收取現
    金，丁○○竟意圖為自己不法之所有，於當日15時43分，在
    新竹縣橫山加油站收取現金之際，持不明飲料供戊○○飲用
    ，使戊○○精神逐漸陷入恍惚，惟仍有相當之意識，同日17
    時45分許，2人前往新竹縣新埔鎮○○路902號新埔加油站向
    該站站長乙○○收取新臺幣（下同）96萬4,534元後，再前
    往府前加油站、竹北加油站、新豐加油站、順興加油站、湖
    口加油站、新湖口加油站收款，其後，於晚上22時許，返回
    新竹縣竹北市府前加油站，將當日所收取之現金鈔袋交接予
    集寶衛豐公司另輛運鈔車組長丙○○及護運員甲○○時，丁○○即乘戊○○持交收紀錄表在另輛運鈔車上與甲○○清點
    鈔袋袋數及核對鈔袋封條號碼，由其搬運鈔袋至另輛運鈔車
    之機會，將內裝96萬4,534元現款之新埔加油站鈔袋留置藏
    放在其所駕駛之運鈔車內侵占入己，而僅搬運22袋之中油加
    油站鈔袋予丙○○、甲○○轉交與集寶衛豐公司金庫組組長
    范陽輝，再轉交該公司點鈔室組長林麗玉存入臺灣土地銀行
    新竹分行。嗣因臺灣土地銀行新竹分行與新埔加油站電腦連
    線後發現短少該加油站之款項，通知集寶衛豐公司後始悉上
    情。
二、案經集寶衛豐公司訴由新竹縣警察局新埔分局報請臺灣新竹
    地方法院檢察署檢察官偵查起訴。
    理  由
一、按被告以外之人於審判外之言詞或書面陳述，除法律另有規
    定者外，不得作為證據，刑事訴訟法第159條第1項固有明文
    規定。惟被告以外之人於偵查中向檢察官所為之陳述，除顯
    有不可信之情況外，得為證據。且被告以外之人於審判外之
    陳述，雖不符刑事訴訟法第159條之1至之4之規定，惟經當
    事人於審判程序同意作為證據，法院審酌該言詞陳述或書面
    陳述作成時之情況，認為適當者，亦得為證據，復為同法第
    159條之1第2項、第159條之5第1項所明定。本案證人乙○○
    、郭寶枝偵查中之陳述，經具結擔保無設詞誣陷被告丁○○
    之疑慮，並無顯不可信之情況；另證人戊○○、丙○○、甲○○、范陽輝、林麗玉警詢偵查中之陳述，業經被告同意援
    引作為證據，本院審酌後亦認為適當，故其等於審判外之陳
    述，自得作為本案之證據。又本案認定事實所引用之文書證
    據、物證等證據，並無證據證明係公務員違背法定程式所取
    得，亦無刑事訴訟法第159條之4之顯有不可信之情況與不得
    作為證據之情形，本院斟酌本案卷內之證據並非非法取得，
    亦無證明力明顯過低之情形，且經本院於審判期日依法進行
    證據之調查、辯論，被告於訴訟上之程序權，已受保障，前
    揭各該證據，均得採為證據，先予敘明。
二、訊據被告丁○○矢口否認涉有業務侵占犯行，辯稱：我只是
    1個司機而已，金庫鑰匙也是在戊○○的身上，我都有陪同
    下車去點收，並沒有單獨在車上，而且各站的加油站都有監
    視器為證，如果戊○○精神狀況真的不好，站長可以拒絕把
    款項給我們，然後向我們公司報告，為何當時不這麼做，事
    後才說是我拿走云云。經查：
  (一)告訴人集寶衛豐公司於93年6月28日指派運鈔車組長戊○○
    、司機即被告前往新竹地區之香山加油站、北大路加油站、
    四維加油站、新竹加油站、政祥加油站、民華加油站、光復
    加油站、新竹供油中心、光明加油站、關東橋加油站、芎林
    加油站、竹東服務中心、橫山加油站、尖石加油站、關西加
    油站、關西服務區加油站、新埔加油站、府前加油站、竹北
    加油站、新豐加油站、順興加油站、湖口加油站、新湖口加
    油站等23家中油加油站收取現金，並於收取款項後轉往新竹
    縣竹北市府前加油站，將當日所收取除新埔加油站以外之22
    袋現金搬至集寶衛豐公司另1輛運鈔車，交予該運鈔車組長
    丙○○、護運員甲○○，並由司機李天豪載運至臺北縣新店
    市○○路○段89之1號交予金庫組長范陽輝，再轉交點鈔室組
    長林麗玉清點袋數，於翌日即93年6月29日由點鈔室組長郭
    寶枝點鈔後存入臺灣土地銀行，嗣臺灣土地銀行與中油加油
    站電腦連線後發覺短少新埔加油站之款項，遂通知集寶衛豐
    公司清查等事實，業據集寶衛豐公司代理人陳水發指訴在卷
    ，並有證人戊○○、丙○○、甲○○、范陽輝、林麗玉、郭
    寶枝警詢偵查或審理時之證詞可稽。
  (二)且查，93年6月28日當日，運鈔車組長戊○○及被告確有前
    往新埔加油站向該站站長乙○○收取96萬4,534元現款，惟
    在府前加油站與另輛運鈔車組長丙○○、護運員甲○○交接
    時，並未將該款交接之事實，有下列事證足憑：
    １戊○○及被告確有前往新埔加油站向該站站長乙○○收取
      96萬4,534元現款，業據證人即新埔加油站站長乙○○於
      本院審理時到庭結證：偵卷75頁的土銀新竹分行代中油公
      司D4253等款項托運單《代送金傳票》（下稱托運單）是
      我提供，一開始這張我沒有找到，所以先提供偵卷63-65
      頁的托運明細，這種托運單1式3聯，1聯他們簽收後我留
      存，另外2聯保全公司帶走，戊○○當天在托運單簽名的
      地點是在加油站內我桌子的後面，當時戊○○跟丁○○一
      起進來，錢放在桌上，戊○○是坐著算錢，丁○○是站著
      算錢，後來出去的時候，戊○○抱著錢，丁○○扶著他，
      我就將托運單交給丁○○…，當天丁○○扶著戊○○進來
      怪怪的，我就問戊○○是否喝醉酒，丁○○說沒有，之後
      戊○○就上2樓，丁○○沒有上2樓，戊○○走路比較慢，
      沒有人陪戊○○上去，他把錢抱下來，我們在1樓點，之
      前戊○○來收錢的時候，偶而也有喝酒的情形，但他之前
      喝酒收錢沒有走路顛顛的樣子，案發當天比較嚴重，走路
      比較慢，平常他要走也不需要由丁○○扶，戊○○當天講
      話比較慢，注意力不太對勁，當時我想說可能是喝酒或者
      是身體不好，狀況沒有那麼嚴重，點錢的情況正常，點完
      錢之後丁○○又扶著戊○○出去等語（見本院96年5月2日
      審判筆錄第4-11頁），核與其偵查時證稱：當天戊○○好
      像有喝酒，是丁○○扶他至加油站，但只有戊○○上2樓
      金庫取款，取款後拿到1樓辦公室，在辦公室由戊○○及
      丁○○清點金額後，由戊○○抱著款項，再由丁○○扶戊○○上車（偵訊筆錄誤載為戊○○扶丁○○上車，業據證
      人乙○○於審理時更正在卷），丁○○的狀況良好，戊○○的狀況有些昏昏沈沈的，他好像不太正常，我有問丁○○，丁○○說戊○○有暈車的現象，案發當天在1樓戊○○及丁○○有清點金額，且他們也有貼封條，並寫3 聯的
      點收單，當時我有親眼看到他們填寫，1聯由加油站留存
      ，另2聯由他們帶走，後來我才知道他們沒有繳回公司語
      相符（見94年度核退偵字第88號卷第40-41、43-44頁之94
      年9月14日偵訊筆錄）。上開戊○○及被告前往新埔加油
      站向該站站長乙○○收款之事實，並有新竹縣警察局新埔
      分局檢送新埔加油站當日之監視錄影帶可憑（見本院外放
      證物袋）；且有經乙○○蓋章、戊○○簽名確認之該加油
      站之土銀新竹分行代中油公司D4253等款項托運單《代送
      金傳票》存卷足憑（見94年度核退偵字第88號卷第75頁）
      。
    ２被告及戊○○在府前加油站與另1輛運鈔車交接時，並未
      將在新埔加油站收取之96萬4,534元鈔袋交予丙○○、甲○○，僅交接22家中油加油站之油款，且戊○○當時精神
      不濟等情，亦據證人丙○○於本院審理時結稱：當時梁組
      長上車是扶著車子的側邊在走，當天上車以後，他講話比
      較遲緩，我請他抽菸，然後他菸還掉在車上的地上，他伸
      手去抓，結果在香煙上面一直抓抓不到，感覺好像喝醉了
      ，但是又沒有聞到酒味，我事後還問我們那臺車駕駛李天
      豪有沒有聞到酒味…，我們交接清點的時候只有核對袋數
      ，以及核對封條號碼交收紀錄表記載是否相符就可以了，
      鈔袋是在客戶面前封的，錢是交回臺北點，交收紀錄表依
      規定是由組長填寫，公司沒有規定要按照收款順序來填交
      收紀錄表，只要求同一類的客戶寫在1張，但是通常會按
      照順序來填，公司規定只要有收款項就一定要在交收紀錄
      表上記載…，鈔袋大概只有電腦銀幕的3分之2大，長、寬
      大概20幾公分厚度不到10公分的長方形袋子，可能座位側
      面、下面可以塞…，交接時他們把錢搬到車上，我忘記誰
      搬，甲○○核對袋數跟封條號碼，我坐在前面，戊○○坐
      在保全的位置和我聊天，丁○○應該是有幫忙搬錢，但是
      他沒有上車，後來甲○○跟我說袋數沒有錯，我就在交收
      紀錄表上面簽名，戊○○就下我的車子，當天交給我們是
      22袋的錢…，我們職員離開公司的時候不會被搜身，所以
      如果有人把錢帶在身上離開公司是有可能的等語在卷（見
      本院96年5月2日審判筆錄第16-22頁）。核與其警詢偵查
      中之證述：當天我們在府前加油站停車場兩車負責交接，
      我跟梁組長負責在兩門旁警戒，油款放置在我們車上後，
      保全人員甲○○與梁組長在我們車上負責清點交接油款；
      當天碰面後，梁組長把他們當天收取的油款紀錄交接表2
      份4張交給我，我把2份正本交給保全人員甲○○在我們車
      上與梁組長逐一核對清點，保全人員甲○○清點核對無誤
      後，我負責在交收紀錄表上簽名交給梁組長，交接完後就
      直接離開；當天交接時，發現梁組長精神狀況異常，疑似
      有喝酒，但沒有聞到酒味，事後知道發生這件事，比對當
      天接收紀錄表，梁組長所寫第1份交收紀錄表與第2份交收
      紀錄表有異常，第1份紀錄表筆跡字體工整，第2份紀錄表
      明顯字體及筆跡較凌亂（見93年度偵字第5981號卷第19-2
      0頁之93年7月13日警詢筆錄）；當天戊○○上我們的運鈔
      車，他的手要扶著運鈔車走路，看起來搖搖晃晃的，後來
      他上車我請他抽煙，他煙都接不好，煙還掉到地上，平日
      都不會這樣子，只有那天感覺怪怪的，我依據戊○○給我
      的交收紀錄表清點袋數正確，清點無誤後，丁○○就上車
      跟戊○○說時間不早，要趕快離開了，交收紀錄是甲○○
      核對的，是根據戊○○所提出的交收紀錄表為依據清點袋
      數，並核對封條牌號碼，我在交收紀錄表上右下角簽職員
      號碼為070並簽上袁，當時並不知道短少中油新埔站所收
      油款96萬4,534元現款等語相符（94年度核退偵字第88號
      卷第72-74頁之94年9月23日偵訊筆錄）。
    ３證人甲○○亦於警詢偵查中證稱：我們是在新竹縣竹北市
      府前加油站清點及交接款項，我跟梁組長負責在兩門旁警
      戒，油款項放置我們車上後，由我與梁組長在我們車上負
      責清點及交接油款，組長丙○○把交收紀錄表2份4張，2
      張正本交給我在車上與梁組長清點交接，我依據交收紀錄
      表每1袋款項上面封條號碼與梁組長核對清點，只清點袋
      數及封條號碼，不清點袋子裡面金額，總共清點到22袋，
      其中竹北加油站那袋封條號碼為771408，交收紀錄表上號
      碼為771480，當場在梁組長面前把交收紀錄表上號碼條改
      正確號碼，無誤後袁組長在交收紀錄表上簽名（見93年度
      偵字第5981號卷第25-26頁之93年7月13日警詢筆錄）；我
      有看到戊○○身體疲憊，走路要扶著臺北車的旁邊走，當
      時我在臺北車上，我看到戊○○及丁○○從臺中車提著款
      走到臺北車來，我將臺北車的後門打開，將2人之油款袋
      子拿到車上，核對戊○○所製作的交收紀錄表內容，核對
      袋數，封條部分有稍微核對，並檢查有無彌封完整，案發
      當天核對內容與封條均無任何異樣後，由丙○○在交收單
      上簽名後，就離開回臺北新店金庫入庫，我沒有負責接款
      點託收金，我僅負責清點袋數，不知道為何會短少中油新
      埔加油站所收之款96萬4, 534元，丁○○平常會下車幫忙
      從臺中車搬運託收金額袋子到臺北車上來等語（見94年度
      核退偵字第88號卷第86-87頁之94年9月30日偵訊筆錄）。
    ４此外，被告及戊○○未將新埔加油站之油款交接予丙○○
      、甲○○之事實，亦有漏載新埔加油站之交收紀錄表（見
      93年度偵字第5981號卷第32-37頁）及欠缺新埔站整鈔紀
      錄之集寶衛豐公司中油整鈔明細表在卷足憑（見同上偵卷
      第70-73頁）。綜上所述，戊○○及被告確有前往新埔加
      油站向該站站長乙○○收取96萬4,534元現款，惟在府前
      加油站時，並未交付該款予丙○○、甲○○2人之事實，
      已堪認定。
  (三)93年6月28日新埔加油站之油款既已由被告及戊○○2人自該
    加油站取走，惟其2人並未將款交接予丙○○、甲○○，故
    本案所應審酌者乃該96萬4,534元油款究於何時何地遭何人
    加以侵占。
    １證人戊○○於本院審理時結證稱：我自81年4月1日開始至
      集寶衛豐公司任職，到93年8月1日被公司解僱為止，我跟
      丁○○最少有3個月一起工作，丁○○事發以後不到1個月
      離職，6月28是日當天錢不見了以後，是1個星期之後土銀
      才通知集寶衛豐公司錢沒有入帳，丁○○離職的時候，土
      銀尚未通知集寶衛豐公司錢不見…，93年6月28日我從橫
      山開始之後到尖石，之後精神狀況很差，司機開到哪裡，
      就收到哪裡，一般程序，清點款項完畢封條封完畢之後，
      由我把錢丟在大金庫裡面，偵卷33頁跟偵卷32、34頁之交
      收紀錄表字跡不同，我們公司主任有拿給我看，剛開始我
      認為不是我所寫，後來我才確認是我所寫，因為當時我精
      神狀態比較差，所以才寫成這樣，交收紀錄表的順序就是
      當天實際收款的順序，我習慣從加油站離開一上車就會填
      寫交收紀錄表…，平常由我到加油站的金庫拿錢，開啟金
      庫取款然後再與駕駛一起清點金額，清點正確後就用封條
      封袋，然後在加油站的托運單上簽名，之後我或駕駛都可
      能拿錢，前往車輛所在地點，我開啟大金庫之後，我或駕
      駛都可以把錢搬進大金庫，關門之後就用鑰匙鎖上，鑰匙
      由組長保管，之後就前往下一站，在托運單上簽名，就代
      表我們已經收到這筆款項，鈔袋外面有1個透明袋子，中
      間有夾站名，這個是我們公司自己做的鈔袋，鈔袋是當天
      早上公司發給我們的，站名已經在上面，所以我們拿袋子
      裝錢的時候，要裝入正確的鈔袋，從鈔袋可以看出款項是
      從哪1個加油站收來的，93年6月28日後半段我的精神狀態
      比較差的時候，我就比較不知道是否每收1站就會立刻填
      寫交收紀錄表，我可能從尖石之後精神狀態比較差，我警
      詢時就17站的新埔站一直到最後1站新湖口站，對於誰把
      錢放入車上的金庫之回答不清楚，是因為新埔站之後我的
      精神狀態就很差，即使警察提示資料給我看，我也記不清
      楚，我有辦法收錢，可能是我一種工作習慣，每天都做一
      樣的事情，反射動作，即使精神很差，也沒有差到暈倒，
      我知道我自己在收錢，可是我就是精神很差，我還是知道
      我在做什麼，印象中丁○○在橫山站有拿飲料給我喝，是
      紙杯裡面裝飲料，什麼飲料我不記得，我一口喝完，喝完
      沒有多久開始覺得不對勁，從尖石開始覺得不舒服，我沒
      有跟加油站反應精神狀況不好或拒絕收款，是因為工作還
      是要做完，這可能是我自己意識型態的想法，當時沒有意
      識出了問題，當天在竹北府前加油站那邊交接時，有銅板
      要搬運，丁○○負責銅板，我到前面負責紙鈔的部分，這
      段時間我們2人沒有在一起，我記不清楚從新埔到新湖口
      之間，有無我下車拿款，丁○○留在車上的情形，我們把
      錢交給臺北車子之後就直接回神岡，當天我跟他兩人一起
      徒步走出臺中金庫，臺中金庫負責人紀榮振平常不會檢視
      我們有無夾帶東西出來，我當時交給臺北運鈔車現金袋數
      總共22袋…，兩人1 車之後，保全的工作就變成組長要做
      ，有時候就會疏忽忘了把鑰匙從金庫拿下來，而把鑰匙插
      在保險櫃上等語在卷（見96年5月3日審判筆錄第3-25頁）
      。
    ２證人戊○○結稱其當日在橫山加油站喝下被告給予之飲料
      後，自尖石加油站開始感到不適，至新埔加油站後，猶須
      被告攙扶一情，核與新埔加油站站長乙○○結證情節相符
      ，戊○○迄至府前加油站時，精神狀況仍非良好，亦據證
      人丙○○、甲○○證述如前。而戊○○當日填載之交收紀
      錄表自尖石加油站起之字跡確實較前已記載之各加油站名
      稱、現金、封條號碼等文字數字為潦草，尤其新豐加油站
      之現金欄將「855913」元誤載為「858913」元，此比對卷
      附交收紀錄表與整鈔金額明細表即可得知（見93年度偵字
      第5981號卷第34、59頁）；此外，戊○○又將交收紀錄表
      上竹北加油站之封條號碼「771408」誤載為「771480」，
      而於交接時由甲○○發現後加以更正，此情已據證人甲○○警詢時證述在卷，並有經更正之交收紀錄表足憑（見93
      年度偵字第5981號卷第34頁）。綜上足佐戊○○結證其自
      尖石加油站後精神狀況不佳，應非虛妄。而戊○○因犯罪
      嫌疑不足，已由臺灣新竹地方法院檢察署檢察官於95年3
      月16日為不起訴處分確定，此有該不起訴處分書（見94年
      度核退偵字第88號卷第94-95頁）及其臺灣高等法院被告
      前案紀錄表存卷可稽，據此已足排除戊○○涉案之可能性
      。
    ３而被告應填載之每日行程表，對於當日前往收款之22站加
      油站均有記載到達時間及離開時間，惟獨漏新埔加油站之
      到達時間及離開時間，顯啟人疑竇；尤其本院訊之平日何
      時填寫該每日行程表時，被告覆以：不一定，有時候是回
      到公司才寫，一般是中午寫上午的，回到公司以後寫下午
      的等語，再詰之如此如何確定到達及離開時間，被告覆以
      ：寫大概的時間，而不是精準的時間一語，惟依被告前開
      所述紀錄每日行程表之習慣，應無獨漏新埔加油站之可能
      ，而其對於上開違情之處亦於本院自承「無法解釋」（見
      本院96年6月7日審判筆錄第7-8頁）。且被告於93年1月9
      日始至集寶衛豐公司任職，而於事發後臺灣土地銀行尚未
      通知集寶衛豐公司款項短少之前，即已向公司辭職，此情
      業經被告戊○○結證在卷，佐以本案經被告及戊○○2人
      同意後，由檢察官送請內政部警政署刑事警察局測謊結果
      ：戊○○於測前會談中否認偷走案中短少之款項，測試結
      果並無不實反應；惟被告於測前會談中否認拿走案中短少
      之款項，測試結果呈不實反應，此有該局94年9月2日刑鑑
      字第09401334717號鑑定書、測試具結書及測謊生理反應
      圖譜附卷可參（見94年度核退偵字第88號卷第56-63頁）
      。
    ４上開事證相互勾稽，本院認新埔加油站之款項既由戊○○
      收執搬運至運鈔車放置在大金庫中，惟戊○○當日因喝下
      被告給予之不明飲料，雖有意識惟精神恍惚而無侵占款項
      之能力，故已排除涉案嫌疑；而自新埔加油站收款後迄府
      前加油站交接款項期間，被告與戊○○均在一起，此情已
      據被告於審理時供述：在跟臺北車交接時，我跟臺北車的
      司機在旁邊搬硬幣，那時候戊○○在臺北車上，只有這個
      時候我與戊○○沒有在一起等語在卷（見本院96年6月7日
      審判筆錄第8頁），佐諸證人丙○○證述依鈔袋大小可能
      藏置在運鈔車座位下方或側面，證人戊○○結證其與被告
      將運鈔車開回臺中下班之際，臺中金庫負責人紀榮振並不
      會加以搜身確認其等是否將公款攜離等情，故本案新埔加
      油站款項應係被告在府前加油站搬運鈔袋交接之際，乘機
      留置藏放在其所駕駛之運鈔車內，再於下班之際將之攜離
      侵占入己，並故意於每日行程表漏載新埔加油站之到達及
      離開時間，令告訴人誤認當日並未收取該筆油款，以延滯
      告訴人發覺款項短少之時間。
  (四)綜上所述，本案事證明確，被告業務侵占犯行洵堪認定，應
    依法論科。
三、論罪科刑部分：
　(一)新舊法之比較
    １查刑法部分條文業於94年1月7日修正，94年2月2日公布，
      95年7月1日施行，被告行為後法律已有變更，現行刑法第
      2條第1項規定：「行為後法律有變更者，適用行為時之法
      律，但行為後之法律有利於行為人者，適用最有利於行為
      人之法律」，上開規定乃與刑法第1條罪刑法定主義契合
      ，而貫徹法律禁止溯及既往原則，係規範行為後法律變更
      所生新舊法律比較適用之準據法，是刑法第2條本身雖經
      修正，但該條既屬適用法律之準據法，本身尚無比較新舊
      法之問題，應一律適用裁判時之現行刑法第2條第1項之規
      定，為「從舊從輕」之比較，以決定適用之刑罰法律，先
      予敘明。且比較時應就罪刑有關之共犯、未遂犯、想像競
      合犯、牽連犯、連續犯、結合犯，以及累犯加重、自首減
      輕暨其他法定加減原因（如身分加減）與加減例等一切情
      形，綜其全部罪刑之結果而為比較，此有最高法院95年第
      8次刑事庭會議決議可資參照。
    ２按修正後刑法施行法增訂第1條之1規定：「中華民國94年
      1月7日刑法修正施行後，刑法分則編所定罰金之貨幣單位
      為新臺幣。94年1月7日刑法修正時，刑法分則編未修正之
      條文定有罰金者，自94年1月7日刑法修正施行後，就其所
      定數額提高為30倍。但72年6月26日至94年1月7日新增或
      修正之條文，就其所定數額提高為3倍」；而刑法第33條
      第5款則修正為：「主刑之種類如下：五、罰金：新臺幣1
      千元以上，以百元計算之」。是修正後，刑法第336條第2
      項之業務侵占罪之罰金刑最高額上限雖無變更，惟最低額
      下限則提高為新臺幣1千元，比較修正前、後之刑法，自
      以行為時關於科處罰金刑之法律較有利被告。
    ３綜合上開條文修正前後之比較，揆諸修正後刑法第2條第1
      項規定之「從舊從輕」原則及前揭最高法院決議意旨，修
      正後之規定並非較有利於被告，爰依刑法第2條第1項前段
      規定，適用行為時即修正前之刑法相關規定對被告較為有
      利。
  (二)被告係集寶衛豐公司司機兼保全人員，負責駕駛運鈔車及收
    取中油及其他公司委託集寶衛豐公司代收新竹地區各中油加
    油站及公司行號款項等事宜，為從事業務之人。核其所為，
    係犯刑法第336條第2項之業務侵占罪。爰審酌被告並無前科
    ，惟利用擔任運鈔車保全員之機會侵占款項，侵占金額高達
    96萬4,534元，犯罪後迄今仍未賠償侵占款項予告訴人，犯
    罪後亦未坦承犯行，態度非佳，暨生活狀況、品行、智識程
    度、犯罪之動機、目的、手段等一切情狀，量處如主文所示
    之刑。
據上論斷，應依刑事訴訟法第299條第1項前段，刑法第2條第1項
前段、第336條第2項，罰金罰鍰提高標準條例第1條前段，判決
如主文。
中　　華　　民　　國　　96　　年　　6　　月　　28　　日
                  刑事第五庭  審判長法　官　楊惠芬
                                    法  官  楊麗文
                                    法  官  吳靜怡
以上正本證明與原本無異。
如不服本判決，應於送達後10日內向本院提出上訴狀。
中　　華　　民　　國　　96　　年　　6　　月　　28　　日
                                    書記官　馮玉玲
附錄本案論罪科刑法條全文
中華民國刑法第336條（公務公益侵占罪、業務侵占罪）
對於公務上或因公益所持有之物，犯前條第1項之罪者，處1年以
上7年以下有期徒刑，得併科5千元以下罰金。
對於業務上所持有之物，犯前條第1項之罪者，處6月以上5年以
下有期徒刑，得併科3千元以下罰金。
前二項之未遂犯罰之。
